Inventaris van het archief van het College van Regeringscommissarissen, bedoeld in Artikel 26A van de Landbouwcrisiswet 1933, [1934-1940], College voor de Voedselvoorziening, [1940-1942], (1933) 1934-1942
Nationaal Archief, Den Haag
College van Regeringscommissarissen en College voor de Voedselvoorziening
College Regeringscommissarissen Landbouw
1933-1942
merendeel 1934-1942
L25605
18.00 meter; 143 inventarisnummers.
Normale geschreven, getypte en gedrukte documenten, geen bijzondere handschriften.
Nationaal Archief, Den Haag
Ministerie van Landbouw / College van Regeringscommissarissen, 1934-1940 /
College voor de Voedselvoorziening, 1940-1942
Het College van Regeringscommissarissen (vanaf 1940: College voor de Voedselvoorziening) was kort vóór en tijdens de Tweede Wereldoorlog verantwoordelijk voor het landbouwcrisisbeleid. Het grootste deel van het archief bestaat uit thematische bijlagen-dossiers die onderwerpen behandelen als de import- en export van afzonderlijke landbouwprodukten, teeltvergunningen, quota, het vaststellen van prijzen en heffingen en steun aan bedrijven binnen de landbouwsector. Daarnaast zijn er in het archief jaarverslagen en agenda's te vinden van crisiscentrales als de Nederlandse Akkerbouw-, Veehouderij- en Visserijcentrales.
Archiefvorming
Geschiedenis van de archiefvormer
Geschiedenis van het College van Regeringscommissarissen, bedoeld in artikel 26a van de Landbouwcrisiswet 1933 en van het College voor de Voedselvoorziening
In het vervolg zal worden gesproken van het College van Regeringscommissarissen.
I. Het college van regeringscommissarissen
Zoals op bladzijde 5 van Deel I van de inventaris van de Archieven betreffende de Landbouwcrisiswetgeving onder punt 3 (Organisatie van de landbouwcrisisdiensten) is vermeld, stond het gehele landbouwcrisisbeleid sedert 1934 onder leiding van het College van Regeringscommissarissen.
Het bestaan van Regeringscommissarissen (niet van het College) werd in de Landbouwcrisiswet 1933 reeds verondersteld. Immers artikel 25, lid 3 (S 261) bepaalde ten aanzien van de Centrale Commissie van Advies. (Zie structuurschema op bladzijde 7):
"De Regeringscommissaris voor de Hulpverlening aan de Melkveehouderij, de Regeringscommissaris voor de Uitvoering van de Crisisvarkenswet 1932 en de Regeringscommissaris voor de Uitvoering van de Tarwewet 1931 zijn ambtshalve lid der Commissie."
Bij artikel 3 sub 10 van het Crisisorganisatiebesluit
K.B. van 28 juli 1933, S 410, gewijzigd bij K.B. van 11 april 1934, S 144 en in werking getreden op 1 mei 1934.
werd echter aan de Minister van Economische Zaken de bevoegdheid gegeven één of meer Regeringscommissarissen èn een College van Regeringscommissarissen te benoemen. Op grond van dit artikel werd bij beschikking van 25 april 1934, no. 17701, Afdeling II van de Directie van de Landbouw
Zoals op bladzijde 10 van Deel I is uiteengezet zijn de eerste stukken betreffende de crisis in de landbouw opgemaakt c.q. behandeld door Afdeling II (Tuinbouw) van de Directie van de Landbouw.
het College van Regeringscommissarissen ingesteld.
Zie inv. nr. 1 (Voor de benoemde personen zie het overzicht op bladzijde 8).
De eerste vergadering van dit z.g. voorlopige College, waarbij slechts enkele Regeringscommissarissen aanwezig waren, werd gehouden op 1 juni 1934
Zie inv. nr. 6.
. Bij beschikking van 16 juni 1934, no. 18914, Afdeling II van de Directie van de Landbouw
Zoals op bladzijde 10 van Deel I is uiteengezet zijn de eerste stukken betreffende de crisis in de landbouw opgemaakt c.q. behandeld door Afdeling II (Tuinbouw) van de Directie van de Landbouw.
werd vervolgens de samenstelling van het College vereenvoudigd.
Zie inv. nr. 1 (Voor de benoemde personen zie het overzicht op bladzijde 8).
De eerste vergadering van dit definitieve College werd gehouden op 21 juni 1934.
Zie inv. nr. 6.
. Met ingang van 26 september 1934 werd artikel 26a van de Landbouwcrisiswet 1933 van kracht
Wet van 27 juli 1934, S 469 en in werking getreden bij K.B. van 24 september 1934.
. De met de zaken van de Landbouw belaste Minister
Zie noot 3 op bladzijde 6 van Deel I.
kon zich op grond van dit artikel bij de uitvoering van de wet doen bijstaan door één of meer door hem te benoemen Regeringscommissarissen en/of door een door hem te benoemen College van Regeringscommissarissen.
Bij beschikking van 21 december 1934, no.24725, Afdeling Landbouwcrisisaangelegenheden
Zie inv. nr. 1 (Voor de benoemde personen zie het overzicht op bladzijde 8).
werd de gewijzigde beschikking van 25 april 1934 ingetrokken en werd het College niet meer op het Crisisorganisatiebesluit (artikel 3 sub 10) gebaseerd doch op de Landbouwcrisiswet 1933. De samenstelling van het College werd tevens gewijzigd.
Zie inv. nr. 1 (Voor de benoemde personen zie het overzicht op bladzijde 8).
De oorspronkelijke, weinig elegante basis voor het College tot aan 21 december 1934 (artikel 3 sub 10) verviel tenslotte door de wijziging van het Crisisorganisatiebesluit van 28 augustus 1935
S 522.
.
Bij beschikking van 14 december 1935, no. 16948, Afdeling Landbouwcrisisaangelegenheden had nogmaals een wijziging in de bezetting van het College plaats.
Zie inv. nr. 1 (Voor de benoemde personen zie het overzicht op bladzijde 8).
Bij beschikking van 25 januari 1936, no. 1606, Afdeling Landbouwcrisisaangelegenheden
Zie inv. nr. 1 (Voor de benoemde personen zie het overzicht op bladzijde 8).
werd het College uitgebreid met een vertegenwoordiger van het Ministerie van Financiën, die bij beschikking van 15 juli 1936, no. 19392, Afdeling Landbouwcrisisaangelegenheden
Zie inv. nr. 1 (Voor de benoemde personen zie het overzicht op bladzijde 8).
werd vervangen. Bij beschikking van 15 oktober 1936, no. 27340, Afdeling Landbouwcrisisaangelegenheden werd de Regeringscommissaris-Commercieel Adviseur vervangen, terwijl tevens wijziging plaats had in het secretariaat.
Zie inv. nr. 1 (Voor de benoemde personen zie het overzicht op bladzijde 8).
In verband met de benoeming van de Secretaris-Generaal van het Ministerie van Economische Zaken, mr. dr. A. A. van Rhijn, tot Minister van Landbouw en Visserij op 8 mei 1940, trad deze met ingang van genoemde datum af als lid en voorzitter van het College van Regeringscommissarissen.
Tengevolge van de op 10 mei 1940 ingetreden oorlogstoestand is eerst bij beschikking van 5 juni 1946, no. 2354, Afdeling Juridische Zaken van het Ministerie van Landbouw, Visserij en Voedselvoorziening aan mr. dr. A. A. van Rhijn, te rekenen van 9 mei 1940 eervol ontslag verleend als voorzitter en lid van het College van Regeringscommissarissen.
Mede in verband met de oorlogsomstandigheden zijn enige reeds in concept gereed liggende wijzigingen in de samenstelling van het College van Regeringscommissarissen niet doorgegaan. Onder de gegeven omstandigheden leek een voorziening ten aanzien van het voorzitterschap beter te vermijden. Ir. S. L. Louwes was reeds ondervoorzitter en kon na 15 mei 1940 als voorzitter optreden.
Onder druk van de duitse bezetter diende de titel van "Regeringscommissaris" bedoeld in artikel 26a van de Landbouwcrisiswet 1933, zo spoedig mogelijk te worden gewijzigd. Daartoe werd bij Besluit van de Secretaris-Generaal van het Departement van Landbouw en Visserij van 31 augustus 1940, no. 6351, Afdeling Algemene Zaken van het Rijksbureau voor de Voedselvoorziening in Oorlogstijd bepaald, dat alle bevoegdheden en verplichtingen van de Regeringscommissarissen, die in wettelijke maatregelen voorkwamen, overgingen op de Directeur-Generaal van de Voedselvoorziening. Bij beschikking van 27 augustus 1940, no. 1094, Afdeling Comptabiliteit Kabinet
Zie inv. nr. 2.
was daarom aan ir. S. L. Louwes de persoonlijke titel van Directeur-Generaal van de Voedselvoorziening verleend.
De positie van de Regeringscommissarissen F. V. Valstar en dr. W. E. Groeneveld Meijer werd geregeld bij schrijven van 1 oktober 1940, no. 200, Afdeling Algemene Zaken Kabinet van het Rijksbureau voor de Voedselvoorziening in Oorlogstijd
Zie inv. nr. 2.
, waarbij zij gemachtigd werden om de bevoegdheden, welke hun destijds als Regeringscommissaris waren toegekend, namens de Directeur-Generaal van de Voedselvoorziening uit te oefenen.
Hoewel het niet in de bedoeling lag, dat deze beslissing wijziging zou brengen in de feitelijke positie van de voormalige Regeringscommissarissen, dienden zij - gezien zijn medeverantwoordelijkheid - bij het nemen van beslissingen en het treffen van maatregelen in belangrijke aangelegenheden de Directeur-Generaal van de Voedselvoorziening van te voren te kennen.
In het structuurschema van het College van Regeringscommissarissen is onder IV "Commercieel Adviseur" per abuis dik omlijnd.
II. Het college voor de voedselvoorziening
Tengevolge van de hierboven genoemde, onder druk van de bezetter genomen beslissingen werd bij dezelfde beschikking van 31 augustus 1940, no. 6351, Afdeling Algemene Zaken van het Rijksbureau voor de Voedselvoorziening in Oorlogstijd
Zie inv. nr. 2.
in plaats van het bestaande College van Regeringscommissarissen een nieuw College ingesteld, nl. het College voor de Voedselvoorziening. In dit College werden benoemd:
ir. S. L. Louwes, Directeur-Generaal van de Voedselvoorziening, lid en voorzitter,
F. V. Valstar, Hoofd van de Afdeling Groenten, Fruit en Sierteelt van het Rijksbureau voor de Voedselvoorziening in Oorlogstijd,
dr. C. C. Hulst, Economisch adviseur bij het Departement van Financiën,
dr. W. E. Groeneveld Meijer, Directeur van het Centraal Distributiekantoor,
dr. T. P. van der Kooy, Chef van de Afdeling Nijverheid van het Departement van Handel, Nijverheid en Scheepvaart,
ir. A. L. H. Roebroek, Directeur-Generaal van de Landbouw,
ing. C. C. C. van Stolk, Commercieel Adviseur van het Rijksbureau voor de Voedselvoorziening in Oorlogstijd,
ir. J. J. Tukker, Rijkspluimveeteeltconsulent en Directeur van de Stichting Nederlandse Centrale voor Eieren en Pluimvee en
mr. F. Daniëls, Secretaris.
In verband met verschillende wijzigingen, die er o.a. door de totstandkoming van de bedrijfsorganisaties voor de voedselvoorziening in taak en omvang van het apparaat voor de voedselvoorziening kwamen, was het College voor de Voedselvoorziening op de duur niet meer op bevredigende wijze samengesteld. Te weinig schakeringen op het gebied van de voedselvoorziening waren daarin vertegenwoordigd. Bij Besluit van 24 maart 1942, no. 6751, Afdeling Algemene Zaken van het Rijksbureau voor de Voedselvoorziening in Oorlogstijd werd ingesteld een Raad voor de Voedselvoorziening
Staatscourant van 24 maart 1942, no. 58.
, waarbij een einde kwam aan het College voor de Voedselvoorziening.
In het college van regeringscommissarissen benoemde personen
M.B. 25-4-1934, nr. 17701
Voorzitter: mr. dr. A. A. van Rhijn
Ondervoorzitter: mr. J. J. Wintermans
Secretaris: mr. D. Koning
Leden:
L. Bückmann
Regeringscommissaris voor de steunverlening aan de melkveehouderij en beperking van de rundveestapel.
mr. E. G. J. Gimbrère
Regeringscommissaris voor de suikerbietenteelt.
ir. S. L. Louwes
Regeringscommissaris voor de varkenshoudewij, granen, peulvruchten en fabrieksaardappelen.
ir. C. P. H. Moerlands
Regeringscommissaris voor de boom- en bloemkwekerij.
J. G. van Oord
Regeringscommissaris voor de griend- en rietcultuur.
mr. M. Slingenberg
Regeringscommissaris voor de bloembollencultuur.
ir. G. G. P. Stevens
Regeringscommissaris voor de aardappel-, vlas- en cichoreiteelt.
ir. J. G. Tukker
Regeringscommissaris voor de pluimveeteelt en garnalendrogerij.
F. V. Valstar
Regeringscommissaris voor de groenten- en fruitcultuur.
M.B. 16-6-1934, nr. 18914
Voorzitter: mr. dr. A. A. van Rhijn
Secretaris: mr. D. Koning
Leden:
L. Bückmann
Regeringscommissaris voor de melkveehouderij.
ir. S. L. Louwes
Regeringscommissaris voor de akkerbouw en veehouderij.
F. V. Valstar
Regeringscommissaris voor de groenten-, fruit- en sierteelt.
Commercieel adviseur: S. van Zwanenberg
M.B. 21-12-1934, nr. 24725
Voorzitter: mr. dr. A. A. van Rhijn
Ondervoorzitter: ir. S. L. Louwes
Regeringscommissaris voor de akkerbouw en veehouderij.
Secretaris: mr. D. Koning
Leden:
L. Bückmann
Regeringscommissaris voor de melkveehouderij.
F. V. Valstar
Regeringscommissaris voor de groenten-, fruit- en sierteelt.
Commercieel adviseur: S. van Zwanenberg
M.B. 14-12-1935, nr. 16948
Voorzitter: mr. dr. A. A. van Rhijn
Ondervoorzitter: ir. S. L. Louwes (11)
Secretaris: mr. D. Koning
Leden:
F. V. Valstar
Regeringscommissaris voor de groenten-, fruit- en sierteelt.
dr. W. L. Groeneveld-Meijer
Regeringscommissaris voor de handel, nijverheid en scheepvaart en steunverlening aan de fabrieksturf.
ir. J. G. Tukker
Adviserend lid voor de pluimveehouderij.
ir. A. L. H. Roebroek
Directeur-Generaal van de Landbouw, adviserend lid.
M.B. 25-1-1936, nr. 1606
Vertegenwoordiger Min. van Financiën: mr. L. A. Ries
M.B. 15-7-1936, nr. 19392
Vertegenwoordiger Min. van Financiën: dr. C. C. Hulst
M.B. 15-10-1936, nr. 27340
Commercieel adviseur: C. C. C. van Stolk
Secretaris: mr. F. Daniels
mr. dr. A. A. van Rhijn was als voorzitter tot 14 december 1935 tevens Regeringscommissaris voor de Pluimveehouderij, Visserij en Fabrieksturf.
Geschiedenis van het archiefbeheer
Bij de instelling van het Centraal Oud Archief voor het toenmalige Ministerie van Landbouw, Visserij en Voedselvoorziening in januari 1950 werd het archief aangetroffen op de zolder van het Ministerie van Economische Zaken aan de Bezuidenhoutseweg 30 te 's-Gravenhage.
Vandaar is het op 14 februari 1953 overgebracht naar de archiefbewaarplaats van het Ministerie van Landbouw, Visserij en Voedselvoorziening aan de Nieuwe Haven 105, te Schiedam. Bij de verhuizing in december 1968 van deze archiefbewaarplaats naar een van de gebouwen van het voormalig Marine Opkomst Centrum te Voorschoten kreeg het archief van beide Colleges ook daar een plaats.
In het archief van beide Colleges kunnen twee afdelingen worden onderscheiden:
de bij het College ingekomen en de kopieën van verzonden stukken, ingedeeld in rubrieken, alfabetisch gerangschikt en per jaar afgesloten
de vergaderstukken, verdeeld in enkele series, te weten:
een serie agenda's en conclusies van de vergaderingen,
een serie duplikaten van de onder a bedoelde stukken, welke in de vergaderingen van de Colleges zijn behandeld (zgn. Bijlagen-dossiers). Deze serie is voorzien van nummers, die de volgorde van het ontstaan aangeven (chronologisch dossierstelsel). Er zijn een aantal ingangen op deze bijlage-dossiers in kaartvorm aanwezig,
een serie overzichten van nog te verrichten werkzaamheden en
een serie ter kennisneming ontvangen jaarverslagen en notulen van bestuursvergaderingen van centrales en provinciale crisisorganisaties. Hoewel deze laatste serie voor vernietiging in aanmerking had kunnen komen, is hiervan afgezien, daar - zoals reeds in Deel I op bladzijde 9 is medegedeeld - onder druk van de duitse bezetter de archieven van deze instellingen werden opgeruimd om als materiaal voor de fabrikage van nieuw papier te worden gebruikt.
Zie inv. no. 8, dossier no. 1992.
De verwerving van het archief
Overbrenging van een overheidsarchief
De verwerving van het archief
Het archief is krachtens bepalingen van de Archiefwet overgebracht.
Inhoud en structuur van het archief
13.00; 2.11
Selectie en vernietiging
Lijst van vernietigde archiefbescheiden
Duplikaten van de in origineel aangetroffen stukken.
Stukken, welke gediend hebben tot het samenstellen van begrotingen.
Stukken betreffende controle op het financieel beheer.
Stukken betreffende verkoop van overtollige goederen.
Stukken betreffende de aanschaffing van verbruiksgoederen.
Stukken betreffende publikatie en voorlichting.
Stukken betreffende de huur van dienstgebouwen.
Stukken betreffende onderhoud en voorzieningen aan dienstgebouwen.
Stukken betreffende ziekte en verlof.
Stukken betreffende de vergoeding van reis- en verblijfkosten.
Stukken betreffende de toekenning van kindertoelage.
Stukken betreffende gegevens inzake de landbouw in het buitenland.
Stukken betreffende de uitvoering van distributiemaatregelen.
Ordening van het archief
Zoals de Afdeling Juridische Zaken van de Stichting Landbouwcrisisbureau (Deel I) - daar zij als ministeriële afdeling fungeerde - het eerst is beschreven, zo zijn in afwijking van boven genoemde volgorde de stukken van het College van Regeringscommissarissen als tweede landbouwcrisisinstelling voor inventarisatie in bewerking genomen.
Bij de inventarisatie bleek, dat het archief van het College van Regeringscommissarissen bij de instelling van het College voor de Voedselvoorziening op 31 augustus 1940 niet was afgesloten. De ordening van de nieuwe zaken bleek zonder meer te zijn voortgezet volgens het bij het College van Regeringscommissarissen gebruikte archiefsysteem.
Zie inv. no. 78.
Een splitsing was niet mogelijk, daar de stukken van het College van Regeringscommissarissen veelal als retro-acta zijn gebruikt bij de stukken van het College voor de Voedselvoorziening. Dit College met de Directeur-Generaal van de Voedselvoorziening als voorzitter werd na de oorlogsdagen van mei 1940 de voornaamste adviseur van de Secretaris-Generaal.
Na het vertrek van de Nederlandse Regering naar Londen had de Opperbevelhebber van de Nederlandse Strijdkrachten de secretarissen-generaal belast met de leiding van de departementen. Tengevolge van de benoeming van dr. A. A. van Rhijn tot Minister van Landbouw en Visserij en zijn kort daarop gevolgd vertrek naar Londen (zie bladzijde 5), werd dr. H. M. Hirschfeld aangewezen als secretaris-generaal van de Departementen van Landbouw en Visserij en van Handel, Nijverheid en Scheepvaart (voorheen de Ministeries van Landbouw en Visserij en van Economische Zaken).
Bovendien bleken de zgn. Bijlage-dossiers van beide Colleges in één doorlopende nummering te zijn opgenomen
Zie inv. no. 8.
Ook de indices op deze bijlage-dossiers zijn zonder enige scheiding gebruikt, zowel voor het College van Regeringscommissarissen als voor het College voor de Voedselvoorziening. Aangezien hier in feite dus sprake is van één archief, zijn in deze inventaris ook de stukken van het College voor de Voedselvoorziening opgenomen.
Het verband tussen de stukken onderling is als volgt aangegeven: datumstempels op de stukken van de dossiers verwijzen naar de vergaderdata van de agenda's. C(conclusie)-nummers, eveneens op de stukken, verwijzen naar de genomen besluiten. De dossiernummers, vermeld in de marge van de agenda's, verwijzen naar de stukken.
De kaartingangen, afgesteld naar de onderwerpen, de afzenders, de geadresseerden en de dossiernummers, zijn in de registratuurperiode vervaardigd om het terugzoeken van de stukken te vergemakkelijken c.q. ter wille van overzichten naar genoemde gezichtspunten
Zie inv. no. 79-83.
. Bovendien zijn de kaarten aan de bovenzijde voorzien van 9 vakjes, waarvan er - naar gelang de aard van het stuk - beurtelings één rood of groen gekleurd is:
vakje 1 rood - een nota of rapport,
vakje 2 groen - vragen van kamerleden aan de minister,
vakje 3 rood - een bijlage,
vakje 4 groen - agenda's en notulen van vergaderingen,
vakje 5 rood - een adres aan de minister,
vakje 6 groen - conclusies van vergaderingen,
vakje 7 rood - een beschikking, een besluit of een reglement,
vakje 8 groen - uitgaande stukken en
vakje 9 rood - statistisch materiaal.
Teneinde de toegankelijkheid van het archief te verhogen, is bij de agenda's en conclusies van de vergaderingen van de Colleges, bij de registers van ingekomen en verzonden stukken en bij de overzichten van de nog te verrichten werkzaamheden in verband met de daar aanwezige chronologie een splitsing tussen de beide Colleges doorgevoerd.
Zie inv. nos 6, 7, 76, 77, 84 en 85.
In verband met de boven genoemde verwijzingen op de stukken naar de verschillende series leek het raadzaam het archief van de afdeling b in stand te houden. Daarom heeft de samensteller van deze inventaris met volledige instemming van de Rijksarchiefdienst de duplikaten uit afdeling b vervangen door de originali uit afdeling a. Hierbij wordt nog opgemerkt, dat in afdeling a de originali veelal ontbraken, omdat de meeste stukken ten behoeve van de distributie onder de leden van de Colleges, reeds aanstonds op stencil of blauwdruk (ormig) zijn vervaardigd. De duplikaten en de daarvoor in aanmerking komende stukken betreffende materiële en personele aangelegenheden met uitzondering van de stukken, waaraan pensioenrechten kunnen worden ontleend
Zie inv. no. 75.
, zijn ingevolge de Lijst, houdende opgaaf van voor vernietiging in aanmerking komende stukken in de archieven van het Ministerie van Landbouw en Visserij, vernietigd. Een lijst van de vernietigde stukken is als Bijlage in deze inventaris opgenomen.
Aanwijzingen voor de gebruiker
Openbaarheidsbeperkingen
Volledig openbaar.
Materiële beperkingen
Aanvraaginstructie
Openbare archiefstukken kunnen online worden aangevraagd en gereserveerd. U kunt dit ook via de terminals in de studiezaal van het Nationaal Archief doen. Om te kunnen reserveren dient u de volgende stappen te volgen:
U maakt een profiel aan op www.gahetna.nl, en logt vervolgens in
Via de archiefinventaris (alleen de beschrijvingen met rode nummers) selecteert u het gewenste archiefstuk door op de knop 'Reserveren' te klikken
In het volgende scherm geeft u aan op welke dag u het archiefstuk wilt inzien
Indien u zich bevindt in de studiezaal en een tafelnummer heeft ontvangen kunt u dit nummer vermelden. Als u geen tafelnummer heeft kunt u tafelnummer 777 laten staan
Vervolgens bevestigt u uw reservering door deze te versturen.
Verwant materiaal
Beschikbaarheid van kopieën
Verwante archieven
Ha-NA, 2.11.14, Stichting Landbouwcrisisbureau (Ministerie van Landbouw en Visserij: Afdeling Landbouwcrisisaangelegenheden), (1930) 1933-1939 (1941)
Bijlagen
Lijst van de bijlagen-dossiers
Voor de indices zie de inv. nos 79-83.
1 Organisatieschema's
14 Stukken betreffende de verbouw van produkten op gescheurd grasland.
16 Stukken betreffende de afzet van boomkwekerijprodukten.
39 Stukken betreffende de gewetensbezwaren tegen aansluiting bij crisisorganisaties.
40 Stukken betreffende de inventarisatie van land- en tuinbouw.
74 Stukken betreffende de steunmaatregelen voor peulvruchten.
77 Stukken betreffende het boter- en margarinevraagstuk.
80 Stukken betreffende de beperking van de rundveestapel.
83 Stukken betreffende de statuten van de Nederlandse Akkerbouwcentrale (N.A.C.).
85 Stukken betreffende de statuten van de Nederlandse Zuivelcentrale (N.Z.C.).
89 Stukken betreffende de samenstelling van de besturen van de crisisorganisaties.
91 Stukken betreffende de monopolieheffing op veekoeken.
92 Stukken betreffende de tegemoetkoming aan betrokkenen bij de bloemimport.
93 Stukken betreffende de fabricage van aardappelvlokken.
94 Stukken betreffende de positie van de Crisisaccountantsdienst (C.A.D.).
95 Stukken betreffende de samenstelling van het bestuur van de Nederlandse Sierteeltcentrale (N.S.C.).
96 Stukken betreffende het toezicht op de Stichting Graanhandelsbelangen.
101 Stukken betreffende de steunmaatregelen voor de griend- en rietcultuur.
114 Conclusies van de vergaderingen van de Afdeling Akkerbouw van het Regeringsbureau voor de Uitvoering van de Landbouwcrisiswet 1933.
158 Stukken betreffende het inblikken van vlees.
159 Stukken betreffende de exploitatie van grenslanderijen aan de Nederlands-Duitse grens.
179 Stukken betreffende de commissie van onderzoek betreffende crisismaatregelen (Commissie Beumer).
200 Stukken betreffende de handelsbetrekkingen Nederland - Rusland.
232 Stukken betreffende het Crisiszeevisbesluit 1934 I en 1936 en de Crisiszeevisbeschikking 1936.
253 Stukken betreffende de verhouding van de Nederlandse Aardappelmeelcentrale (N.A.M.C.) tot de dextrine-industrie.
280 Stukken betreffende de distributie van groenten aan werklozen.
304 Stukken betreffende de uitoefening van controle in de tuinbouw.
306 Stukken betreffende de hopcultuur.
320 Stukken betreffende proeven met wijn uit westlandse druiven.